臺灣臺南地方法院刑事判決　　　　　　　 96年度訴字第233號
公　訴　人　臺灣臺南地方法院檢察署檢察官
被　　　告　甲○○
　　　　　　　　　（現另案於臺灣臺南監獄臺南分監執行）
指定辯護人　蔡進欽律師
上列被告因強盜案件，經檢察官提起公訴（九十六年度偵字第一
二三七號、第二八五三號）暨移送併辦（九十六年度偵字第三一
六三號），本院判決如下：
    主  文
甲○○意圖為自己不法所有，以恐嚇使人將本人之物交付，處有
期徒捌月，減為有期徒刑肆月；又意圖自己不法所有，以脅迫至
使不能抗拒而取他人之物，處有期徒刑伍年肆月；又意圖自己不
法所有，攜帶兇器，以脅迫至使不能抗拒而取他人之物，處有期
徒刑肆年陸月，減為有期徒刑貳年參月；又意圖自己不法所有，
攜帶兇器，以脅迫至使不能抗拒而取他人之物，處有期徒刑柒年
貳月，扣案液態鹽酸（驗餘參拾伍毫升）、紙杯壹只及水果刀壹
把均沒收。應執行有期徒刑壹拾壹年貳月，扣案之液態鹽酸（驗
餘參拾伍毫升）、紙杯壹只及水果刀壹把均沒收。
    事  實
一、甲○○基於意圖為自己不法之所有，於附表編號１所示之時
    間，在附表編號１所示「全虹遊藝場」之櫃檯處，趁「全虹
    遊藝場」內只有店員黃翌瑄（原名丙○○）隻身一人看管，
    先向黃翌瑄詢問可否向老闆借錢而遭拒後，即在黃翌瑄之面
    前，將手插入口袋作出看似攜有武器之動作，同時向黃翌瑄
    恫稱「我有帶東西，不想傷害你」，並要求黃翌瑄離開前去
    廁所，致使黃翌瑄聽聞見狀，內心產生甲○○可能帶有足以
    傷害其身體之刀械而陷於畏懼，雖未離開櫃檯，但在畏懼害
    怕之下，任由甲○○進入櫃檯內，打開櫃檯抽屜拿取「全虹
    遊藝場」所有而由黃翌瑄掌管之新臺幣（下同）一萬四千元
    得手後逃逸。
二、甲○○復基於意圖為自己不法之所有，於附表編號２所示之
    時間，在附表編號２所示遊藝場店內，手持一杯裝有家用刷
    洗廁所之液態鹽酸面向店員乙○○，並恫稱手上持有一杯鹽
    酸，將錢交付，否則將朝乙○○潑灑鹽酸之脅迫手段，至使
    乙○○見狀極度害怕恐懼而達不能抗拒之程度，只得將身上
    之腰包交予甲○○，由甲○○強取腰包內屬於附表編號２所
    示遊藝場所有而由乙○○掌管之金錢，甲○○並再進入櫃檯
    內打開抽屜強取屬於該遊藝場所有而由乙○○掌管之金錢，
    共計得手二萬多元後，命令乙○○進入櫃檯內之小房間並即
    逃逸。
三、甲○○又基於意圖為自己不法之所有，於附表編號３所示之
    時間，在附表編號３所示「邱比特遊藝場」店內，趁「邱比
    特遊藝場」內只有店員丁○○一人看管，手持一杯裝有家用
    刷洗廁所之液態鹽酸朝向丁○○，恫稱要讓丁○○喝上開杯
    裝之液體，其只要錢，只要把錢拿出來就好了等語，並於丁○○移動拿取金錢時，甲○○尚自口袋取出足以傷人身體、
    可供兇器使用且露出半截刀刃之美工刀一支朝向丁○○，至
    致丁○○因受上開甲○○所施之脅迫手段，極度害怕恐懼而
    達不能抗拒之程度，只得將放置「邱比特遊藝場」店內金錢
    之帳包交予甲○○，甲○○並強取帳包內屬於「邱比特遊藝
    場」所有而由丁○○掌管之金錢約二萬八千元得手後逃逸。
四、甲○○再基於意圖為自己不法之所有，於附表編號４所示之
    時間，身上攜帶足以傷人身體、可供兇器使用之水果刀一把
    ，在附表編號４所示「ＳＴＯＰ超商」內，趁「ＳＴＯＰ超
    商」內只有店員庚○○一人看管，手持裝有家用刷洗廁所之
    液態鹽酸之紙杯一只朝向庚○○，並恫稱杯裝之液體是鹽酸
    ，其身上有一把刀，把錢拿出來等語之脅迫手段，至使庚○○見狀極度害怕恐懼而達不能抗拒之程度，遂將收銀機內之
    屬於「ＳＴＯＰ超商」所有而由庚○○掌管之紙鈔及零錢共
    計四千二百五十六元交付甲○○，甲○○將上揭裝有液態鹽
    酸之紙杯放置於自動門處並走出「ＳＴＯＰ超商」，庚○○
    追出且見店門左側恰有警車，遂高聲呼叫，經警追及逮捕甲○○，並扣得上揭液態鹽酸（驗餘三十五毫升）及裝放之紙
    杯一只，以及於甲○○身上查扣上開水果刀一把及其向庚○○強取之四千二百五十六元，且除循線查獲甲○○於上開第
    一項、第二項所示之犯行外，甲○○並於上揭第三項所示之
    犯罪尚未被發覺前，即向負責偵辦之警員己○○自首該次犯
    罪而接受裁判。
五、案經臺南市警察局第五分局報請臺灣臺南地方法院檢察署檢
    察官偵查起訴及同分局報請同署檢察官移送併辦。
    理  由
壹、程序方面
一、按被告以外之人於偵查中向檢察官所為陳述，除顯有不可信
    之情況者外，得為證據，刑事訴訟法第第一百五十九條之一
    第二項定有明文。偵查中對被告以外之人（包括證人、鑑定
    人、告訴人、被害人及共同被告等）所為之偵查筆錄，性質
    上雖屬傳聞證據，惟現階段刑事訴訟法規定檢察官代表國家
    偵查犯罪、實施公訴，依法有訊問被告、證人及鑑定人之權
    ，證人、鑑定人且須具結，而實務運作時，檢察官偵查中向
    被告以外之人所取得之陳述，原則上均能遵守法律規定，不
    致違法取供，其可信度極高，職是，被告以外之人前於偵查
    中已具結而為證述，除反對該項供述得具有證據能力之一方
    ，已釋明「顯有不可信之情況」之理由外，應有證據能力。
    黃翌瑄、丁○○及庚○○於偵查中之經具結後之證述，其等
    陳述過程既未受其他外力影響，摻入虛偽之可能性甚低，亦
    無違法取證情事，係屬真意陳述，於客觀上顯無不可信之情
    況，依上開規定，應認具有證據能力。
二、內政部警政署刑事警察局九十五年三月十二日刑鑑字第０九
    六００二四九八六號鑑定書一份，雖為被告甲○○以外之人
    於審判外之書面陳述，然內政部警政署刑事警察局係依刑事
    訴訟法第二百零八條第一項準用同法第二百零六條第一項規
    定，受檢察官囑託進行鑑定而出具之書面鑑定報告，屬於同
    法第一百五十九條第一項所指法律有規定得作為證據之情形
    ，上開鑑定書得為證據。
三、黃翌瑄、丁○○及庚○○之警詢，以及贓物認領保管單、扣
    押書各一份，檢察官、被告及辯護人於本院調查證據時，均
    知曉為審判外之言詞及書面陳述，且至言詞辯論終結前均未
    聲明異議，本院審酌上開言詞及書面陳述作成之情況，認為
    適當，依刑事訴訟法第一百五十九條之五第二項規定，得為
    證據。再者傳聞法則係對於被告以外之人於審判外之言詞或
    書面陳述，亦即針對被告以外之人於審判外以言詞或書面所
    為之供述證據而為之規範，卷附監視器翻拍相片十六幀及查
    獲蒐證相片八幀，係以科學、機械之方式，對於所拍攝內容
    所為忠實且正確之記錄，性質上並非供述證據，應無刑事訴
    訟法第一百五十九條第一項規定之適用。
貳、實體方面：
一、訊據被告對於上開事實欄第二項、第四項所示之事實，均坦
    承不諱，且對於第一項之事實，除辯稱：我當時係將手放在
    大衣，並非放在口袋，且係黃翌瑄將金錢交付予我，而非我
    進入櫃檯內打開抽屜拿取云云，以及對於第三項之事實以：
    我並未持美工刀對向丁○○而強取金錢云云置辯外，對於其
    餘第一項、第三項之事實均為坦承。經查：
  (一)被告對於事實欄第二項及第四項部分業坦承不諱，核與證人
    乙○○於審理中及庚○○於偵訊、審理中證述情節相符，並
    有贓物認領保管單一份、扣押書一份、監視器翻拍相片十六
    幀、查獲蒐證相片八幀可稽（見警Ａ卷第七頁、第八頁、第
    十頁至第十七頁、第十九頁至第二六頁），復有液態鹽酸及
    裝放之紙杯一只以及水果刀一把扣案為證，且該紙杯所裝之
    液態鹽酸，經鑑驗結果確為鹽酸成份無誤，有內政部警政署
    刑事警察局九十五年三月十二日刑鑑字第０九六００二四九
    八六號鑑定書一份可憑（見審理卷第五六頁）。
  (二)證人黃翌瑄除迭於警詢、偵訊及審理中證稱：被告於附表編
    號１所示時間，走入「全虹遊藝場」內坐於櫃檯邊與我聊天
    ，其表示在我們店內輸很多錢，並問老闆在不在，其要向老
    闆借錢，我表示老闆不會借錢，被告就把手放在口袋，說其
    有帶東西，不想傷害我，並叫我去廁所，我表示不要這樣，
    但未移動，被告就說我自己走去廁所，其比較沒有罪，我猜
    想被告所稱之東西可能是刀子，但其並未展示，且被告叫我
    去廁所時，我就感到害怕，但我仍未移動，被告就走進櫃檯
    旁邊，我站起來往後退離櫃檯一點距離，被告遂自己打開櫃
    檯抽屜拿取金錢離開等語外，於審理中尚稱：我確認被告向
    我表示其身上有帶東西時，其手係放在口袋，且係被告自己
    走進櫃檯，我站起來往後退，被告自己打開櫃檯抽屜把錢拿
    走等語至明（見警Ｂ卷第五頁、第六頁，偵Ｂ卷第四頁、第
    五頁，審理卷第一四一頁至第一四三頁）；再者證人丁○○
    除迭於警詢、偵訊及審理時證稱：在附表編號３所示時間，
    「邱比特遊藝場」內只有我一位店員，被告手持裝有液體之
    紙杯進入店內，問我店內是否只有我一人，我當時覺得奇怪
    ，答稱樓上有人，被告就說其手上那杯要讓我喝，我看到液
    體係黑黑的，當時很害怕，就向被告表示不要傷害我，被告
    說其只要錢，把錢拿出來就好，我當時真的很害怕，準備要
    交錢予被告，因為金錢放在另一個地方，被告跟著我過去時
    ，其從口袋拿出一把在一般書店可購得、可上下活動刀刃並
    露出半截刀刃而長約十至十五公分之美工刀，其右手持該美
    工刀、左手拿上開紙杯，刀鋒對向我，距離我約六十公分並
    跟著我，叫我動作快一點，我就將「邱比特遊藝場」之帳包
    丟給被告等語外，於審理中尚稱：被告一手拿美工刀、一手
    拿上開紙杯跟著我至拿取帳包之地方，我把帳包丟給被告，
    被告就將紙杯放在桌上，用手翻找並拿走帳包內之金錢，將
    帳包丟在店內離開，我確定被告有拿出一把美工刀，且當時
    我很害怕，不敢反抗，只好把錢交給被告等語至明（見警Ｂ
    卷第十二頁、第十三頁，偵Ｂ卷第五頁，審理卷第九九頁至
    一０一頁）。由上所述，黃翌瑄就被告在向其告知身上帶有
    東西之話語時，被告係同時有將手放置於口袋之動作，且係
    被告自行至櫃檯內打開抽屜拿取金錢，以及丁○○就被告向
    其強取金錢過程中，除手持裝有液體即液態鹽酸之杯子外，
    尚曾同時手持美工刀朝向丁○○等情節，均指述十分明確，
    且查黃翌瑄於附表編號１所示時地遭被告索取金錢及丁○○
    於附表編號２所示時地遭被告強取金錢之過程、渠二人均當
    面而與被告近距離接觸，並均因懼怕被告是否會有進一步之
    侵害行為，對於被告之一舉一動自然極為注意，尤其從丁○○尚觀察到被告手持美工刀之長度及猶有露出半截刀刃之細
    節，足見其記憶印象之深刻，更況黃翌瑄、丁○○與被告並
    無怨懟，渠二人亦無刻意虛構事實之必要，從而，被告辯稱
    其對黃翌瑄索取金錢時，係將手放在大衣而非放在口袋，且
    係黃翌瑄將金錢交付而非被告自己進入櫃檯內打開抽屜拿取
    ，以及並未持美工刀對向丁○○而強取金錢云云，均無可為
    信。
  (三)按刑法恐嚇取財罪所指之恐嚇，係以危害通知他人，使該人
    主觀上生畏怖心之行為，恐嚇之手段，並無限制，其以言語
    、文字、動作或暗示之危害行為，足以使對方理解其意義之
    所在，並因心生畏怖而足以影響其意思之決定及行動之自由
    者，即屬之；次按以威嚇之手段，其程度足以抑壓被害人之
    意思自由，至使其不能抗拒而為財物之交付者，即屬刑法所
    指之強盜行為。被告於附表編號１所示時地，以身上帶有東
    西之語，並同時配合將手插入口袋作出看似口袋內存有武器
    之動作，當面對黃翌瑄展現攜有武器之暗示舉動，業致使黃
    翌瑄產生被告可能帶有足以傷害其身體之刀械，而陷於自身
    安全恐受危害之恐懼狀態，且將一般人置諸相同之情境，亦
    會陷於相同之畏怖狀態，是被告藉由當面對黃翌瑄施以上開
    足以致其畏怖之恐嚇手段，達到使黃翌瑄心生恐懼而任由被
    告取金錢之恐嚇取財行為，至為明確；再被告分別於附表編
    號２至４所示時地，手持裝有足以對人體產生侵蝕傷害之家
    用鹽酸，甚而再兼以手持美工刀之利器或告知身上攜有刀械
    之動作，向獨自一人看守店務之乙○○、丁○○、庚○○展
    示若不聽令交付金錢，即可能遭受鹽酸潑灑或刀械之侵害之
    脅迫手法，業至使身為女子之乙○○、丁○○、庚○○在孤
    立無援之情況下，均因極端畏懼被告會有施加鹽酸潑灑或刀
    械侵害之動作，而陷於自由意志完全受到壓抑，而達不能抗
    拒，只得迫於聽從被告命令行事之程度，是被告藉由上揭至
    使乙○○、丁○○、庚○○達不能抗拒程度之脅迫手段，而
    強取金錢之強盜行為，亦臻確認。綜上所述，被告所辯云云
    ，無非事後卸責之詞，無可為採，事證明確，被告犯行洵堪
    認定。
二、量刑方面：
  (1)按刑法第三百二十一條第一項第三款之攜帶兇器竊盜罪，係
    以行為人攜帶兇器竊盜為其加重條件，此所謂兇器，其種類
    並無限制，凡客觀上足對人之生命、身體、安全構成威脅，
    具有危險性之兇器均屬之，且祇須行竊時攜帶此種具有危險
    性之兇器為已足，並不以攜帶之初有行兇之意圖為必要，是
    以螺絲起子、鉗子等一般家庭日常工具，只要客觀上足對人
    之身體、生命構成威脅，即屬該款所指之兇器，最高法院七
    十九年度臺上字第五二五三號判例意旨可資參照。是美工刀
    及水果刀，均屬具有金屬刀刃並供切割使用之利器，足以傷
    害人之身體，客觀上具有威脅人之生命身體安全之危險性，
    業該當刑法第三百二十一條第一項第三款所指之兇器，故若
    於實行強盜行為時攜帶美工刀、水果刀此等兇器，縱然並未
    利用作為強盜行為之工具，亦該當刑法第三百三十條所指之
    加重強盜罪。
  (2)核被告所為，係分別觸犯附表所示之罪名。再查恐嚇取財罪
    與強盜罪，同以意圖為自己或第三人不法所有為主觀違法要
    件，其所異者，恐嚇取財不以將來之惡害通知被害人為限，
    即以強暴脅迫為手段，而被害人未達不能抗拒程度者亦屬之
    ，此與強盜罪係以目前危害施用強暴、脅迫，致使被害人喪
    失自由意志而達不能抗拒之程度，有所不同。公訴人雖認被
    告上揭於附表編號１所示時地對黃翌瑄所為，係構成刑法第
    三百二十八條之強盜罪，惟查黃翌瑄於審理中證稱：我固因
    被告叫我去廁所而感到害怕，但因我不曉得我去廁所時，如
    果被告在我後面，其會做什麼事之故，我就一直未去廁所等
    語（見審理卷第一四一頁），且依上開被告對於黃翌瑄所施
    之行為，其固有當面對黃翌瑄恫稱口袋有帶東西及將手放置
    口袋而暗示攜有武器之言語動作，但被告並未持有或展示足
    以破壞生命身體安全之刀械武器或鹽酸等侵蝕物品，且由黃
    翌瑄尚可選擇拒不聽從被告指示前去廁所之情形，亦顯示黃
    翌瑄仍有自由行動之決定力，可見黃翌瑄固因被告上開恫嚇
    行為而感到畏懼，然並未見其有何遭強暴、脅迫或其他業至
    使其自由意志完全遭受剝奪或抑制而達不能抗拒之情狀存在
    ，故被告對於黃翌瑄所為，固堪認屬於足以令人心生畏懼之
    威嚇手法，且黃翌瑄亦因畏怖而任由被告拿取抽屜之金錢，
    然與強盜罪之構成要件容有差別，僅應論以恐嚇取財罪，公
    訴意旨容有誤會，然因起訴之基本犯罪事實同一，爰依法變
    更起訴法條。又被告於附表編號３、４所示時地對丁○○、
    庚○○所為，係該當刑法第三百三十條第一項之攜帶兇器強
    盜罪，公訴意旨僅論以同法第三百二十八條第一項之強盜罪
    ，容有未洽，然因起訴之基本犯罪事實同一，亦依法變更起
    訴法條。
  (3)被告所犯如附表所示之罪名，犯意各別，應分論併罰之。按
    對於未發覺之罪自首而受裁判者，得減輕其刑，刑法第六十
    二條前段定有明文。又該條所指之發覺，係指有偵查犯罪職
    權之公務員已知悉犯罪事實與犯罪之人而言，而所謂知悉，
    固不以確知其為犯罪之人為必要，但必其犯罪事實，確實存
    在，且為該管公務員所確知，始屬該當，如犯罪事實並不存
    在而懷疑其已發生，或雖已發生，而為該管公務員所不知，
    僅係推測其發生而事實巧合，均與已發覺之情形有別，最高
    法院七十五年臺上字第一六三四號判例意旨可參。查證人即
    警員己○○於審理中證稱：我係負責偵辦本案之警員，原本
    係陳欣漪打電話向我們告知其看到報上刊登之被告相片，而
    附表編號１、２所示之遊藝場亦曾遭被告行搶，我遂於九十
    六年一月十八日借提被告，詢問被告除了在附表編號４所示
    時地所為之犯罪外，是否還有其他案件，且原本提解被告欲
    至附表編號１、２所示之遊藝場查證，然在途中經過附表編
    號３所示之「邱比特遊藝場」時，被告自己告知其也有在該
    處行搶及大概之犯罪時間、行搶之金額等語（見審理卷第一
    四四頁至第一四六頁），則負責偵辦本案之警員，對於被告
    尚有在附表編號３所示之「邱比特遊藝場」為強盜行為一事
    ，原本並不知情，係被告將該次犯罪主動告知後，警員始獲
    知該次犯行，堪認偵查犯罪職權之公務員於知悉被告在附表
    編號３所示之時地為強盜犯罪之事實之前，被告即自承犯行
    ，並接受裁判，業合乎刑法第六十二前段所指對於未發覺之
    罪自首而受裁判之要件，且被告係在警方完全不知其有在編
    號３所示之時地為強盜犯罪之前，即坦認犯行並供出犯罪過
    程，助益犯罪事實之偵查釐清，堪認其自首係出於內心悔悟
    ，是依刑法第六十二條前段規定，就附表編號３所示之加重
    強盜犯罪減輕其刑。
  (4)爰審酌被告為圖獲取金錢，竟以恐嚇、強盜之方式為之，造
    成被害人遭受重大恐懼，嚴重破壞社會安寧，然念其犯後尚
    知坦承大部分之犯罪事實，犯後態度並非完全惡劣，並分別
    考量被告所施手段危害性之程度，以及對於各別犯罪事實之
    坦認態度等一切情狀，分別量處如主文所示之刑，又附表編
    號１所示之犯罪，係在九十六年四月二十四日之前，所犯罪
    名固為中華民國九十六年罪犯減刑條例第三條所列，惟其宣
    告刑在有期徒刑一年六月以下，仍合於同條例第二條第一項
    之規定，應減其宣告刑二分之一；再者附表編號３所示之犯
    罪，亦在九十六年四月二十四日之前，且合於中華民國九十
    六年罪犯減刑條例第六條「對於第三條所定不予減刑而未發
    覺之罪，於本條例施行前至施行之日起三個月內自首而受裁
    判者，依第二條第一項規定予以減刑」之規定，應依中華民
    國九十六年度罪犯減刑條例第六條、第四條規定就附表編號
    ３所示犯罪之宣告刑減為二分之一，並再就附表所示之犯罪
    定其應執行刑。扣案之液態鹽酸（驗餘三十五毫升）、紙杯
    一只及水果刀一把，係被告所有，且供實行附表編號４所示
    犯罪使用之物，為被告供承在卷，應依刑法第三十八條第一
    項第二款規定宣告沒收。至於驗耗之液態鹽酸業已滅失，且
    被告用於實行附表編號２、３所示犯罪之液態鹽酸、紙杯及
    美工刀既未扣案，亦非違禁物或須義務沒收之物，故均不併
    予沒收，附此敘明。
三、移送併辦所指之犯罪事實，與起訴部分關於附表編號１至３
    所示之犯罪事實完全相同，為事實上同一案件，併此敘明。
據上論斷，應依刑事訴訟法第二百九十九條第一項前段、第三百
條，刑法第三百二十八條第一項、第三百三十條第一項、第三百
二十一條第一項第三款、第三百四十六條第一項、第六十二條第
一項、第五十一條第五款、第三十八條第一項第二款，中華民國
九十六年度罪犯減刑條例第二條第一項、第六條、第四條，判決
如主文。
本案經檢察官戊○○到庭執行職務
中　　華　　民　　國　　96　　年　　7 　　月　　31　　日
　　　　　　　　　刑事第十一庭審判長法　官　張維君
                                    法  官  黃翰義
                                    法  官  陳威龍
以上正本證明與原本無異。
如不服本判決應於收受本判決後10日內向本院提出上訴書狀，並
應敘述具體理由。如未敘述上訴理由者，應於上訴期間屆滿後20
日內向本院補提理由書狀（均須按他造當事人之人數附繕本）「
切勿逕送上級法院」。
　　　　　　　　　　　　　　　　　  書記官  鄭吉裕
中　　華　　民　　國　　97　　年　　8 　　月　　18　　日
附錄論罪科刑法條：
刑法第328條第1項：
意圖為自己或第三人不法之所有，以強暴、脅迫、藥劑、催眠術
或他法，至使不能抗拒，而取他人之物或使其交付者，為強盜罪
，處5年以上有期徒刑。
刑法第330條第1項：
犯強盜罪而有第 321 條第 1 項各款情形之一者，處 7 年以上有
期徒
刑。
第321條第1項第3款：
犯竊盜罪而有左列情形之一者，處 6 月以上、 5 年以下有期徒
刑：
三  攜帶兇器而犯之者。
刑法第346條第1項：
意圖為自己或第三人不法之所有，以恐嚇使人將本人或第三人之
物交付者，處6月以上5年以下有期徒刑，得併科1千元以下罰金
。
附表：
┌─┬─────┬─────┬──────────┐
│編│時間      │地點      │所犯罪名            │
│號│          │          │                    │
├─┼─────┼─────┼──────────┤
│１│95.12.25  │臺南市莊敬│刑法第346條第1項    │
│  │凌晨5時許 │路146 號「│（即事實欄第一項所示│
│  │          │全虹遊藝場│  犯行）            │
│  │          │」        │                    │
├─┼─────┼─────┼──────────┤
│２│95.12.28凌│臺南市開元│刑法第328條第1項    │
│  │晨4時許   │路142號之 │（即事實欄第二項所示│
│  │          │遊藝場    │  犯行）            │
├─┼─────┼─────┼──────────┤
│３│95.12.31凌│臺南市長榮│刑法第330條第1項、第│
│  │晨3、4時許│路4段40號 │321條第1項第3款     │
│  │          │「邱比特遊│（即事實欄第三項所示│
│  │          │藝場」    │  犯行）            │
├─┼─────┼─────┼──────────┤
│４│96.01.07上│臺南市中華│刑法第330條第1項、第│
│  │午10時許  │北路1段98 │321條第1項第3款     │
│  │          │號「STOP超│（即事實欄第四項所示│
│  │          │商」      │  犯行）            │
└─┴─────┴─────┴──────────┘
